test/src/gt-norm-yamls/N-n_22oi_paivukko_oahpa-gt-norm-dial_Var.gen.yaml
Config:
  hfst:
    Gen: ../../../src/generator-gt-norm.hfst
    Morph: ../../../src/analyser-gt-norm.hfst
  xerox:
    Gen: ../../../src/generator-gt-norm.xfst
    Morph: ../../../src/analyser-gt-norm.xfst
    App: lookup

Tests:

# todo:
# Proofread the gold standard (below)
# Then: run analyser, then correct.


  Noun - paivukko - ei tsekattu : # Noun 'borg' - ES ok
     paivukko+N+Sg+Nom: paivukko # myös paijukko on olemassa. Kainun kielen grammatikki (2014) s. 168.
     paivukko+N+Sg+Gen: paivukon
     paivukko+N+Sg+Par: paivukkoa
     paivukko+N+Sg+Tra: paivukoksi
     paivukko+N+Sg+Abe: paivukotta
     paivukko+N+Sg+Ine: paivukossa
     paivukko+N+Sg+Ela: paivukosta
     paivukko+N+Sg+Ill: paivukkhoon
     paivukko+N+Sg+Ade: paivukolla
     paivukko+N+Sg+Abl: paivukolta
     paivukko+N+Sg+All: paivukolle
     paivukko+N+Sg+Ess: paivukkonna
     paivukko+N+Pl+Nom: paivukot
     paivukko+N+Pl+Gen: paivukoitten
     paivukko+N+Pl+Par: paivukoita
     paivukko+N+Pl+Tra: paivukoiksi
     paivukko+N+Pl+Abe: paivukoitta
     paivukko+N+Pl+Ine: paivukoissa
     paivukko+N+Pl+Ela: paivukoista
     paivukko+N+Pl+Ill: paivukkhoin
     paivukko+N+Pl+Ade: paivukoila
     paivukko+N+Pl+Abl: paivukoilta
     paivukko+N+Pl+All: paivukoile
     paivukko+N+Pl+Ess: paivukoina
     paivukko+N+Pl+Com: paivukoine

  # Katso s. 157 Kainun kielen grammatiikista (2014) monitavuisten nominien monikko-vartalosta.
  # Kolme- ja useampitavuisten nominien monikko vartalo on aina heikkoasteinen, kun vartalokonsonanttina on kk, tt tai pp.
